臺灣高等法院刑事判決
111年度交上易字第121號
上  訴  人  
即  被  告  吳榮觀


上列上訴人因公共危險案件，不服臺灣臺北地方法院110年度交
易字第85號，中華民國111年2月23日第一審判決（聲請簡易判決
處刑案號：臺灣臺北地方檢察署110年度偵字第24687號），提起
上訴，本院判決如下：
    主  文
上訴駁回。
    事  實
一、吳榮觀明知吐氣所含酒精濃度達每公升0.25毫克以上者，不
    得駕駛動力交通工具，於民國110年8月8日下午5時許起至6
    時許止，在新北市○○區○○路0巷00號福德宮內與吳進宗等3位
    友人飲用高粱酒後，竟基於吐氣所含酒精濃度達每公升0.25
    毫克以上而駕駛動力交通工具之犯意，前至新北巿○○區○○路
    000之0號內，駕駛其停放在該處之車牌號碼000-0000號自用
    小客車，然倒車時不慎撞擊由王隆慶所停放在後之車牌號碼
    000-0000號自用小客車，吳榮觀見狀即駕車將車輛停回原處
    ，並在車內休息。嗣王隆慶發現車輛遭撞，即質問在車內之
    吳榮觀，2人因而發生爭執，經警據報到場處理，並於同日
    晚間10時5分許對吳榮觀施以酒精濃度測試，結果測得吐氣
    酒精濃度達每公升0.96毫克，始悉上情。
二、案經新北市政府警察局新店分局報告臺灣臺北地方檢察署檢
    察官偵查後聲請以簡易判決處刑。
    理  由
壹、證據能力之認定部分：
一、被告吳榮觀上訴意旨雖辯稱：警方實施酒測應以公共場所或
    可供公眾通行之道路為限，案發地點是私人停車場，並非上
    開場所，警方違法對被告實施酒測等語。惟查：
　㈠按警察職權行使法第8條規定：「警察對於已發生危害或依客
    觀合理判斷易生危害之交通工具，得予以攔停並採行下列措
    施：一、要求駕駛人或乘客出示相關證件或查證其身分。二
    、檢查引擎、車身號碼或其他足資識別之特徵。三、要求駕
    駛人接受酒精濃度測試之檢定。警察因前項交通工具之駕駛
    人或乘客有異常舉動而合理懷疑其將有危害行為時，得強制
    其離車；有事實足認其有犯罪之虞者，並得檢查交通工具」
    。是警方於執行職務時，對於已可認定為「已發生危害或依
    客觀合理判斷易生危害」之交通工具，除得予以「攔停」外
    ，亦得「要求駕駛人接受酒精濃度測試之檢定」，且此等要
    求駕駛人接受酒精濃度測試檢定之權限，依前揭條文之體例
    而言，自不以警方執行「攔停」為其前提；易言之，要求駕
    駛人接受酒精濃度測試檢定之權限，僅於警方於執行職務時
    發覺駕駛人所使用之交通工具「已發生危害或依客觀合理判
    斷易生危害」即為已足，並不以該駕駛人之車輛仍在行駛中
    為必要。又依法維持公共秩序，保護社會安全，防止一切危
    害，促進人民福利，乃警察之任務，警察對於已發生危害或
    依客觀合理判斷易生危害之交通工具，得予以攔停，要求駕
    駛人接受酒精濃度測試之檢定，依警察職權行使法第8條第1
    項第3款、道路交通管理處罰條例第35條第4項、道路交通安
    全規則第114條第2款等規定，駕駛人此時自有依法配合酒測
    之義務（司法院釋字第699號解釋理由書參照）。
　㈡觀諸證人即新北市政府警察局新店分局頂城派出所所長劉宥
    辰於原審審理時證稱：我於110年8月8日有前往○○路000之0
    號處理民眾報案的糾紛，到了現場才發現是車子碰撞的糾紛
    ，當時被告好像和對方起衝突被壓制在那邊，我看到被告的
    時候，他酒氣很重，講話有點語無倫次，當天決定要對被告
    酒測的人是我，因為不管有沒有涉及道路交通管理條例，被
    告畢竟有酗酒，有點泥醉、攻擊以及和別人有糾紛的狀況，
    所以我們決定先酒測，後來調監視器看被告的車確實有移動
    ，車上又只有被告1個人，所以我們認為有公共危險的罪嫌
    才移送；當天我們到場時，王隆慶和我們說被告1個人坐在
    引擎發動的駕駛座上，然後被告的車子有移動撞到王隆慶的
    車子，當時我們有去看雙方車輛有擦撞的痕跡，也有拍照，
    對被告實施酒測以後，我們去調監視器並當場在旁邊的鐵皮
    屋觀看，被告的車確實有移動，所以我認為被告是在酒駕撞
    到王隆慶的車子後，在那邊休息，是一個接續的狀態等語（
    見原審交易字卷第150至165頁），可知本案執勤警察係因接
    獲民眾報案至案發地點，發現被告全身酒氣被壓制在地，再
    經由證人王隆慶告知其發現被告坐在引擎發動之車輛上，而
    該車與先前停放位置不同，有移動並倒退撞擊證人王隆慶車
    輛之情事存在，是以被告縱係於非駕駛車輛狀態下為警盤查
    ，然依上說明，警察職權行使法本未限定僅能對經攔停之行
    進中車輛駕駛人要求接受酒精濃度測試檢定，則警員劉宥辰
    依上開客觀情狀，合理懷疑被告之車輛為已發生危害之交通
    工具，被告涉有酒後駕車犯嫌，進而要求其配合接受酒精濃
    度測試之檢定，要屬警察職權行使法第8條之合法執行警察
    職務行為，於法有據，且未逾越必要程度。
　㈢又上開警察職權行使法第8條第1項第3款規定，賦予警察機關
    得攔停經其合理判斷具有危害之車輛，並對車輛駕駛人實施
    酒精濃度檢測，惟究竟警察機關應在何處實施攔停取締，未
    有明文規範。參諸授權警察機關得實施酒精濃度檢測之道路
    交通管理處罰條例，其旨在維護交通秩序、確保交通安全，
    並審酌道路交通管理處罰條例第3條第1款所規定之「道路」
    ，係指公路、街道、巷衖、廣場、騎樓、走廊或其他供公眾
    通行之地方，當可推知警察機關實施酒測之目的既在維護道
    路交通人車之安全，則警察機關縱可攔停車輛並對駕駛人實
    施酒精濃度檢測，然其執行該勤務之地點，原則上應以公共
    場所或可供公眾通行之道路為限，方符道路交通管理處罰條
    例之立法意旨，此參照警察勤務條例第11條第3款規定，明
    文侷限在公共場所或供大眾通行之道路或指定之處所、路段
    等處，警察機關方可為執行取締、盤查及有關法令賦予之勤
    務，亦可明瞭。經查，證人王隆慶於原審審理時證稱：我於
    110年8月8日駕駛車號000-0000號自用小客車，停在新北市○
    ○區○○路000○0號土地上，那邊是私人土地，不算是停車場，
    我爸爸有租土地在那邊放東西，那邊還有停10幾台大貨車，
    那邊並沒有管制，路口有一個鐵門等語（見原審交易字卷第
    141至145頁），證人吳進宗於原審審理時證稱：101之3號的
    四周都有圍起來，門口有一個鐵門，但等於沒有門，只有開
    開的而已，沒有規定說誰才可以停，也不是進去停車的人都
    是有承租土地的人，其實只要有人開車去都可以停放，我平
    常都多半在那邊，我不知道土地是誰的，如果廟裡有拜拜或
    要做宮慶，我就會去找一個養鴿子的人說要借停車在那邊，
    但平常朋友來找我也是把車停在那邊，那邊沒人管，警察來
    的那天也沒有人阻止警察進來等語（見原審交易字卷第146
    至149頁）。互核上揭證人之證述可知，本件案發地點即新
    北市○○區○○路000○0號土地雖為私人土地，然並非專供停車
    場使用，土地所有人雖有將土地出租予他人停放車輛，惟即
    便未承租土地之人亦非不可將車輛停放於該處，又該土地雖
    設有鐵門，然並未關上，亦無人看管或設置任何管制阻止人
    車進入，足認上開私人土地仍屬他人得自由駕車進出之公眾
    得出入場所無訛。則本案員警依客觀情狀而認定該處可供公
    眾通行，且在合理懷疑被告酒後駕車後，在可供公眾通行之
    處所使被告接受稽查而實施呼氣酒精測試，尚難認有何違背
    法定程式情形。
　㈣綜上所述，本件員警實施酒精濃度測試程序，於法並無不合
    ，而被告上開所辯各節，均難認足取。是本件新北市政府警
    察局新店分局當事人酒精測定紀錄表，並無違反法定程序取
    得之情形，自有證據能力而得作為證據。
二、被告上訴意旨雖又稱：警方違法實施逮捕被告等語。惟按現
    行犯，不問何人得逕行逮捕之。犯罪在實施中或實施後即時
    發覺者，為現行犯。有左列情形之一者，以現行犯論：一、
    被追呼為犯罪人者。二、因持有兇器、贓物或其他物件、或
    於身體、衣服等處露有犯罪痕跡，顯可疑為犯罪人者，刑事
    訴訟法第88條定有明文。觀諸本案員警前述對被告實施酒測
    之過程，係因被告與證人王隆慶發生糾紛，接獲報案而至現
    場，並於了解案件過程中，發現被告面帶酒容、身上散發酒
    氣，且依照證人王隆慶之陳述，被告1人於發動之車輛上，
    且駕駛車輛倒退撞擊證人王隆慶停放於該處之車輛，故認被
    告有酒後駕駛汽車之跡象，而對被告實施酒測，是被告乃因
    身體等處露有犯罪痕跡，可疑為涉犯不能安全駕駛動力交通
    工具罪嫌之人，嗣被告吐氣酒精濃度測試結果逾越刑法之法
    定標準後，警員綜合前揭客觀情狀，並觀看被告及證人王隆
    慶上開車輛均有擦撞痕跡，進而調取監視器確認被告之車輛
    確實有移動且當時只有被告1人坐在駕駛座上，認被告為公
    共危險罪之準現行犯，旋即踐行告知刑事訴訟法第95條第1
    項所列法定權利及提審之程序，此有新北市政府警察局新店
    分局執行逮捕、拘禁告知本人、親友通知書在卷可參（見偵
    字卷第147至148頁），嗣依刑事訴訟法第88條規定予以逮捕
    ，所為均符合法定程序，是本案警察之逮捕程序並無違法之
    處，因此後續取得之證據，自有證據能力而得作為證據。
三、被告固主張卷附A3類道路交通事故調查紀錄表、道路交通事
    故現場圖、新北市政府警察局新店分局道路交通事故補充資
    料表均無證據能力等語。惟依刑事訴訟法第159條之4第1款
    規定，除顯有不可信之情況外，公務員職務上製作之紀錄文
    書、證明文書，得為證據。上述「紀錄文書」或「證明文書
    」，並不限於針對特定事件所製作。只要係公務員基於職務
    上就一定事實之記載，或就一定事實之證明而製作之文書，
    而其內容不涉及公務員主觀之判斷或意見之記載，即屬於上
    述條款所稱文書之範疇（最高法院102年度台上字第1218號
    判決意旨參照）。查卷附道路交通事故調查紀錄表、新北市
    政府警察局新店分局道路交通事故補充資料表等件，係警察
    獲報到場後，就交通事故現場有關車輛之位置、行向、現場
    狀況等事實為客觀記載及補充記載，尚不涉及其主觀之判斷
    或意見，自為警員處理道路交通事故所為之職務上紀錄文書
    ；而卷附道路交通事故現場圖則係警員處理交通事故職務上
    所製作，記載事故現場有關車輛之位置、相對距離等事實之
    書面資料，因警員有據實記載之義務，性質上可信性極高，
    且現場歷經相當時日，欲現場重建，勢不可能，實有尊重現
    場圖紀錄之必要性。又衡以警察僅係依其職務前往現場處理
    事故，與發生車禍雙方間並無任何利害關係，實無必要虛編
    事實而為不利於其中一方之記載，且記載之內容與卷內其餘
    客觀事證亦無不合之處，而無顯不可信之情況，從而，卷附
    道路交通事故現場圖、道路交通事故調查紀錄表、新北市政
    府警察局新店分局道路交通事故補充資料表，均係公務員處
    理交通事故職務上製作之紀錄文書，亦無顯不可信之情況，
    依上開規定，應有證據能力。
四、至被告於刑事上訴理由㈠暨聲請狀雖泛稱審判外之言詞或書
    面陳述，被告均有爭執等語（見本院卷第33頁），然本案被
    告以外之人於審判外之言詞或書面陳述，除前揭說明外，本
    院並未引為認定被告犯罪與否之證據，爰不贅述證據能力之
    有無。又本案認定事實之其餘非供述證據，並無證據證明係
    公務員違背法定程序所取得，依同法第158條之4反面解釋，
    均有證據能力。
貳、認定被告犯罪事實所憑之證據及理由：
一、訊據被告固坦承有於110年8月8日下午5時許起至6時許止，
    在新北市○○區○○路0巷00號福德宮內與友人飲用高粱酒後，
    於同日晚上8時許返回停放在前開地點之車輛內，而於同日
    晚間10時5分許，經警測得吐氣酒精濃度達每公升0.96毫克
    之事實，惟矢口否認有何公共危險犯行，辯稱：我只是在車
    上睡覺，沒有開車，原審勘驗監視器畫面發現我的車輛有移
    動，可能是我的腳有勾到排檔桿，所以才移動等語。
二、然查：
　㈠被告於110年8月8日下午將其所有之車牌號碼000-0000號自小
    客車停放在新北市○○區○○路000○0號土地上，並於同日下午5
    時許起至6時許止，在新北市○○區○○路0巷00號福德宮內與友
    人飲用高粱酒後，於同日晚上8時許返回到車輛停放處並發
    動引擎在車內，嗣經警於同日晚間10時5分許測得吐氣酒精
    濃度達每公升0.96毫克等事實，業據被告於本院審理時供承
    在卷（見本院卷第82頁），而被告所有上開車輛於110年8月
    8日晚間9時29分許，倒車撞擊停放在後方之車牌號碼000-00
    00號自用小客車等情，被告於原審審理時亦不爭執（見原審
    交易字卷第45頁），且經原審當庭勘驗監視器錄影光碟屬實
    ，有原審110年11月17日勘驗筆錄在卷足憑（見原審交易字
    卷第44、54至60頁），此外，復有新北市政府警察局新店分
    局當事人酒精測定值紀錄表、財團法人台灣商品檢驗中心10
    9年12月13日呼氣酒精測試器合格證書、新北市政府警察局
    吐氣酒精濃度檢測程序暨拒測法律效果確認單、監視器翻拍
    照片及車號000-0000、000-0000號車輛照片、A3類道路交通
    事故調查表、道路交通事故現場圖等件在卷可考（見偵字卷
    第122至124、126至131、133至144頁），是此部分事實堪以
    認定。
　㈡次查，本案經原審勘驗案發現場監視器錄影檔案，勘驗結果
    可見被告所有之車牌號碼000-0000號自用小客車係先亮起警
    示燈，隨後倒退撞到證人王隆慶所有車輛之車頭，又再往前
    行駛並將警示燈熄滅，嗣有人下車查看後再上車調整停放位
    置，該人於調整車輛位置後再次下車，其後再度進入車內等
    情，有原審勘驗筆錄、監視器畫面翻拍照片等在卷可徵（見
    原審交易字卷第54至59頁），而被告所有上開車輛確有倒退
    碰撞到車牌號碼000-0000號自用小客車之事實，亦有兩車碰
    撞痕跡之照片附卷足憑（見偵字卷第133至142頁），被告對
    此於原審審理時亦已供陳：我下來看發生何事，我當時睡眼
    惺忪看也沒有發生什麼事，我就把車歸位等語（見原審交易
    字卷第102頁），足見被告已坦認有於上開時、地駕車而移
    動車輛之行為。被告雖辯稱：監視器畫面發現我的車輛有移
    動，可能是我的腳有勾到排檔桿，所以才移動等語，然被告
    既已供明有把車「歸位」等語，則其在所稱將車輛「歸位」
    之時，自已有駕駛車輛之行為，況參諸上開勘驗筆錄及監視
    器畫面翻拍照片，可知被告所在之車輛並非僅倒車1次，其
    係先倒退再前進，被告下車查看後，又上車前進、倒退調整
    停車方向，此情亦與原審勘驗行車紀錄器顯示被告之車輛停
    放位置前後不同之截圖相符（見原審交易字卷第49頁），是
    被告所辯等情顯非事實，應係犯後飾卸之詞，無可採取。復
    參以被告案發當時既能下車察看後再調整停車位置，自非處
    於泥醉而無行為能力之狀態，併此敘明。
  ㈢被告上訴意旨雖辯稱其停放車輛之地點為私人土地，並非公
    眾得出入之場所，自無公共危險之犯行等語。惟刑法第185
    條之3第1項第1款之「吐氣所含酒精濃度達每公升0.25毫克
    或血液中酒精濃度達百分之0.05以上」而駕駛動力交通工具
    之罪，一般咸認為保障民眾行的安全，係採抽象危險犯之概
    念，只要駕駛人之血液及呼氣酒精濃度逾越上述標準而駕車
    ，即認屬公共危險行為而構成本罪，既為保障民眾行的安全
    ，則只要現實上民眾人車有進出、通過、佇立、停車等使用
    、往來可能之地點，均包含在內，不以道路交通管理處罰條
    例第3條第1款所規定之道路（即公路、街道、巷衖、廣場、
    騎樓、走廊或其他供公眾通行之地方等處所）為限，供他人
    使用之停車場、空地，縱屬私人土地，亦包含在內。本案被
    告駕車地點雖係在私人土地上，而該土地雖非道路之一部分
    ，然依證人王隆慶、吳進宗上開於原審審理時之證述，已足
    認屬他人得自由駕車進出之公眾得出入場所，是本案被告酒
    後在上開地點駕車移動之行為，不論駛入、駛離、或移車，
    均有碰撞他人人車之危險性，而本案被告果亦駕車撞擊證人
    王隆慶上開車輛，尤徵確有抽象危險而成立本罪，是被告前
    開所辯，尚難憑採。　　　　
三、被告於本院審理時雖聲請函詢新北市政府稅捐稽徵處新店分
    處、新北市新店地政事務所，查明新北市○○區○○路00000號
    建物之房屋稅由何人繳納及其所有權人，並聲請傳喚該人到
    庭作證，以證明上開地點並非公眾得出入之場所乙節（見本
    院卷第41至42頁）。然查，上開新北市○○區○○路000○0號土
    地屬他人得自由駕車進出之公眾得出入場所，業經本院認定
    如前，且本案事證已臻明確，被告請求為上開證據調查，認
    無調查之必要，應予駁回。
四、綜上所述，本件事證明確，被告上揭犯行堪以認定，應依法
    論科。
參、新舊法比較：
    被告行為後，刑法第185條之3第1項規定，於111年1月28日
    修正公布，於111年1月30日施行。修正前刑法第185條之3第
    1項第1款規定：「駕駛動力交通工具而有下列情形之一者，
    處2年以下有期徒刑，得併科20萬元以下罰金：一、吐氣所
    含酒精濃度達每公升零點二五毫克或血液中酒精濃度達百分
    之零點零五以上」，修正後則將法定刑提高為「3年以下有
    期徒刑，得併科30萬元以下罰金」，修正後新法並未較有利
    於行為人，經比較新舊法之結果，應適用對被告較為有利之
    修正前刑法第185條之3第1項第1款之規定。
肆、論罪部分：
一、核被告所為，係犯修正前刑法第185條之3第1項第1款之吐氣
    所含酒精濃度達每公升0.25毫克以上而駕駛動力交通工具罪
    。
二、被告前因公共危險案件，經臺灣新北地方法院以107年度交
    簡字第2888號判決判處有期徒刑3月確定，於108年2月13日
    易科罰金執行完畢，有本院被告前案紀錄表1份在卷可考，
    被告於受有期徒刑之執行完畢後，5年以內故意再犯本件有
    期徒刑以上之罪，為累犯，而依司法院大法官釋字第775號
    解釋文意旨，有關刑法第47條第1項規定累犯加重本刑部分
    ，尚不生違反憲法一行為不二罰原則之問題，惟該號解釋文
    認定：「不分情節，基於累犯者有其特別惡性及對刑罰反應
    力薄弱等立法理由，一律加重最低本刑，於不符合刑法第59
    條所定要件之情形下，致生行為人所受之刑罰超過其所應負
    擔罪責之個案，其人身自由因此遭受過苛之侵害部分，對人
    民受憲法第8 條保障之人身自由所為限制，不符憲法罪刑相
    當原則，牴觸憲法第23條比例原則。於此範圍內，有關機關
    應自本解釋公布之日起2年內，依本解釋意旨修正之。於修
    正前，為避免發生上述罪刑不相當之情形，法院就該個案應
    依本解釋意旨，裁量是否加重最低本刑」等語。是本院參酌
    上開解釋意旨，審酌被告於前案係因犯公共危險案件經法院
    判處罪刑，本應產生警惕作用，期待其能因此自我控管、約
    束，惟被告卻故意再犯與先前犯罪內容及情節相同之公共危
    險犯行，足見其有一定特別之惡性，對刑罰之反應力顯然薄
    弱，就本案被告所犯之罪予以加重，尚不致使被告所受之刑
    罰超過其所應負擔之罪責，而造成對其人身自由過苛之侵害
    ，仍有加重法定最低本刑之必要，爰依刑法第47條第1項規
    定加重其刑。
伍、駁回上訴之理由：
一、原審經詳細調查及審理後，基於以上相同之認定，引用修正
    前刑法第185條之3第1項第1款，刑法第2條第1項前段、第47
    條第1項、第41條第1項前段，刑法施行法第1條之1第1項等
    規定為依據，並審酌被告經學校教育、政府政令及各類媒體
    廣告廣為宣導多年，對於酒後不能駕車乙節應有相當之認識
    ，亦應明知酒精成分對人之意識能力具有不良影響，酒駕行
    為對往來用路人及駕駛人皆具有高度危險性，既危及自身，
    亦影響公眾使用道路交通之安全，猶於酒後在駕駛座上操控
    車輛，使該車處於隨時可以行駛或倒退之狀態，其行為對於
    交通安全已生危害，然考量被告駕駛車輛尚未造成人身傷害
    ，暨被告自陳係高中肄業之教育程度，職業為駕駛，家庭經
    濟狀況小康，無須其扶養之親屬等一切情狀，量處有期徒刑
    5月，並諭知如易科罰金，以新臺幣1千元折算1日。經核原
    審上開認事用法，均無違誤，量刑亦稱允恰。
二、被告固執前詞提起上訴，否認犯罪，指摘原審判決不當，為
    無理由，業如前述，而被告提起上訴不服原審判決復指稱：
    原判決先認定證人吳進宗、王隆慶、蔡心穎及王明發於警詢
    所為之陳述均無證據能力，後認定被告未爭執而有證據能力
    ，顯然有判決理由矛盾，且不適用法則等語。惟查，原判決
    於理由欄壹、一係敘明證人吳進宗、王隆慶、蔡心穎及王明
    發於警詢所為之陳述，不得作為認定被告犯罪事實之依據等
    語，而於理由欄壹、七則論述原判決所引用除前開審判外之
    言詞或書面陳述之證據能力，足見自不包含前已敘明之證人
    吳進宗等人於警詢所為陳述，況原判決亦未將證人吳進宗等
    人於警詢時所為陳述引為認定被告犯罪事實之證據，被告此
    部分所述容有誤會。據上，被告上訴意旨所指各節，難認為
    有理由，應予駁回。
據上論斷，應依刑事訴訟法第368條，判決如主文。
本案經檢察官黃正雄聲請以簡易判決處刑，檢察官曾文鐘到庭執
行職務。
中　　華　　民　　國　　111 　年　　6 　　月　　23　　日
                  刑事第二十二庭審判長法  官  王美玲
                                      法  官  汪怡君
                                      法  官　葉韋廷
以上正本證明與原本無異。
不得上訴。
                                      書記官　李逸翔
中　　華　　民　　國　　111 　年　　6 　　月　　23　　日
附錄：本案論罪科刑法條全文
修正前中華民國刑法第185條之3
駕駛動力交通工具而有下列情形之一者，處2年以下有期徒刑，
得併科20萬元以下罰金：
一、吐氣所含酒精濃度達每公升零點二五毫克或血液中酒精濃度
    達百分之零點零五以上。
二、有前款以外之其他情事足認服用酒類或其他相類之物，致不
    能安全駕駛。
三、服用毒品、麻醉藥品或其他相類之物，致不能安全駕駛。
因而致人於死者，處3年以上10年以下有期徒刑；致重傷者，處1
 年以上7年以下有期徒刑。
曾犯本條或陸海空軍刑法第五十四條之罪，經有罪判決確定或經
緩起訴處分確定，於五年內再犯第一項之罪因而致人於死者，處
無期徒刑或五年以上有期徒刑；致重傷者，處三年以上十年以下
有期徒刑。